【裁判字號】    95,交聲,976
【裁判日期】    951228
【裁判案由】    違反道路交通管理處罰條例聲明異議
【裁判全文】
臺灣臺北地方法院交通事件裁定         95年度交聲字第976號
原處分機關  交通部公路總局臺北區監理所
異  議  人
即受處分人  乙○○
上列異議人即受處分人因違反道路交通管理處罰條例案件，對於
交通部公路總局臺北區監理所於中華民國九十五年九月二十一日
所為之處分（北監自裁字第裁四○－ＣＧ0000000號），
聲明異議，本院裁定如下：
    主  文
異議駁回。
    理  由
一、按行車速度，依速限標誌或標線之規定，道路交通安全規則
    第九十三條第一項前段定有明文。次按汽車駕駛人，行車速
    度，超過規定之最高時速者，處新臺幣（下同）一千二百元
    以上二千四百元以下罰鍰；汽車駕駛人，有道路交通管理處
    罰條例第四十條之情形者，除依原條款處罰鍰外，並記違規
    點數一點，道路交通管理處罰條例第四十條前段及第六十三
    條第一項第一款分別定有明文。復按汽車駕駛人之行為經以
    科學儀器取得證據資料證明其行為違規，當場不能或不宜攔
    截製單舉發者，得逕行舉發；科學儀器應採固定式，並定期
    於網站公布其設置地點，但汽車駕駛人之行為屬行車速度超
    過規定之最高速限者，不在此限；對於行車速度超過規定之
    最高速限之違規行為，採用固定或非固定式科學儀器取得證
    據資料證明者，於一般道路須至少於一百公尺前，明顯標示
    之，道路交通管理處罰條例第七條之二第一項第七款、第二
    項及第三項亦分別定有明文。而汽車駕駛人駕駛汽車行車速
    度超過規定之最高時速者，依違反道路交通管理事件統一裁
    罰基準及處理細則第四十四條第一項及違反道路交通管理事
    件統一裁罰基準表（以下稱基準表）之規定，尚須依行為人
    所駕駛車輛之種類、超過最高時速之公里數及有無在應到案
    日期前到案等三項因素決定應對行為人所處罰鍰之數額。是
    行為人如係駕駛汽車行車速度超過規定之最高時速二十公里
    以上未滿四十公里而為警舉發，於舉發通知單上所載之應到
    案日期前到案聽候裁決，經處罰機關調查後仍認定其有上開
    違規行為者，依違反道路交通管理事件統一裁罰基準及處理
    細則第四十四條第一項及基準表之規定，應對該行為人處以
    一千八百元之罰鍰，並記違規點數一點。
二、本件異議人即受處分人乙○○於民國九十五年七月十日上午
    九時三十四分許，駕駛其所有之車牌號碼為三Ｄ－三二七五
    號之自用小客車，行經臺二線往臺北方向零點一公里處之速
    限為時速五十公里路段，竟以時速七十七公里之速度超速行
    駛，適為在該路段執行取締交通違規行為勤務之臺北縣政府
    警察局交通隊警員甲○○所發現，且以其於路旁架設之移動
    式雷達測速儀拍照採證，並以受處分人所有之前開車輛有違
    反道路交通管理處罰條例第四十條規定之行為逕行掣單舉發
    ，並將前開舉發通知單送達於受處分人。嗣受處分人於舉發
    通知單上所載之應到案日期即九十五年八月二十六日前向原
    處分機關提出申訴，經原處分機關函請舉發單位即臺北縣政
    府警察局調查結果，仍認受處分人確有前開違規行為，原處
    分機關乃於九十五年九月二十一日以受處分人有「汽車駕駛
    人行車速度，超過規定之最高時速二十公里以上四十公里以
    下」之違規事實，依道路交通管理處罰條例第四十條、第六
    十三條第一項第一款（漏載第一項第一款），違反道路交通
    管理事件統一裁罰基準及處理細則第四十三條、第四十四條
    及基準表之規定，裁處受處分人罰鍰一千八百元並記違規點
    數一點。
三、訊據受處分人固不否認其於前揭時間，駕駛上開車輛以上開
    時速行經上開路段等事實，惟矢口否認有何違反道路交通管
    理處罰條例規定之行為，辯稱：伊曾於員警在該處逕行取締
    同時，來回繞了二次，並未看到員警放置移動式「前有測速
    照相」之警示牌，故員警在該處測速照相前方並無擺放警示
    牌，該取締行為違法云云。經查：
（一）受處分人於前揭時間，駕駛上開車輛以時速七十七公里之
      速度行經前開違規地點等情，為受處分人所不否認，並有
      現場採證照片一幀在卷可稽；而本件行為時上開路段之速
      限為時速五十公里，並設有速限五十公里標誌一節，有臺
      北縣政府警察局九十五年十一月八日北縣警交字第○九五
      ○一五九二四七號函所檢附之照片一幀在卷可稽，足認受
      處分人確有行車速度超過規定之最高時速二十公里以上未
      滿四十公里之情形。
（二）受處分人雖辯稱：伊曾於員警在該處逕行取締同時，來回
      繞了二次，並未看到員警放置移動式「前有測速照相」之
      警示牌，故員警在該處測速照相前方並無擺放警示牌，該
      取締行為違法云云。惟查：證人即本案採證並掣單舉發受
      處分人之臺北縣政府警察局淡水分局交通分隊警員甲○○
      於本院九十五年十一月九日調查期日中到庭結證稱：伊每
      次在臺二線零點一公里處往臺北的方向執行勤務取締前，
      都有在移動測速照相機前面一百五十公尺處放置黃底黑字
      ，規格為三十公分乘以九十公分，上面記載「常有測速照
      相」之移動式警告牌；本件受處分人行車超速違規行為是
      伊取締採證的，伊確實有放置移動式警告牌等語明確，且
      受處分人空言以事後員警在該處取締時並未放置警示牌為
      由，遽認員警亦係違法取締其本件違規行為，實屬無據。
      是受處分人上開所辯，顯屬事後卸責之詞，不足採信。
（三）綜上所述，本件事證明確，受處分人之上開違規行為，應
      堪認定。
四、從而，受處分人確有於前揭時間，地點，駕駛上開車輛行車
    速度超過規定之最高時速二十公里以上未滿四十公里之行為
    ，自屬違反道路交通管理處罰條例第四十條之規定，而受處
    分人於舉發通知單上所載應到案日期前向原處分機關提出申
    訴，是原處分機關依道路交通管理處罰條例第四十條、第六
    十三條第一項第一款，違反道路交通管理事件統一裁罰基準
    及處理細則第四十三條、第四十四條及違反道路交通管理事
    件統一裁罰基準表之規定，裁處受處分人罰鍰一千八百元並
    記違規點數一點，經核並無違誤。本件受處分人猶執前詞，
    指摘原處分不當，自無理由，應予駁回。
據上論斷，應依道路交通案件處理辦法第十九條，裁定如主文。
中    華    民    國  九十五  年   十二   月  二十八  日
                      臺灣臺北地方法院交通法庭
                          法      官  雷淑雯
以上正本證明與原本無異。
如不服本裁定，應於裁定送達後五日內向本院提出抗告狀。
中    華    民    國  九十五  年   十二   月  二十八  日
                          書  記  官  陳弘文


司法院資訊處製作；財團法人民間司法改革基金會備份。
